【裁判字號】    90,易,2820
【裁判日期】    900926
【裁判案由】    贓物
【裁判全文】
臺灣高雄地方法院刑事判決                          九十年度易字第二八二號
    公  訴  人  臺灣高雄地方法院檢察署檢察官
    被      告  甲○○
右列被告因贓物案件，經檢察官提起公訴（九十年度偵字第八一三二號），本院判決
如左：
    主  文
甲○○收受贓物，累犯，處有期徒刑肆月，如易科罰金，以佰元折算壹日。
    事  實
一、甲○○受蔣淑櫻（已由臺灣高雄少年法院裁定應予訓誡，並予以假日生活輔導確
    定）之託，以新台幣（下同）一千五百元之代價，換修蔣淑櫻不慎撞毀其姐蔣淑
    惠所有之車號ＺＦＵ─九二一號三陽輕型機車之引擎及車殼，甲○○明知年籍姓
    名不詳綽號「金剛」之男子所騎乘之車牌號碼ＵＥＺ─五二七號同型機車，係來
    源不明之贓物（該機車係被害人沈冠伶所騎用，前於民國八十九年四月十三日晚
    上十時三十五分，在高雄火車站對面人行道遭竊，價值約二萬五千元），竟於八
    十九年四月十四日下午二時許，由綽號「金剛」之人將ＵＥＺ─五二七號贓車騎
    至蔣淑櫻位於高雄市○○○路二六八巷十五號住處門口，並找不知情之趙晉福（
    業經不起訴處分確定）協助進行拆解，蔣淑櫻並受「金剛」之指示，將上開竊贓
    ＵＥＺ─五二七號車牌乙面拿至屋內抽屜藏放，甲○○則基於收贓之故意，與趙
    晉福準備將兩部同型機車零件對換，為警當場查獲，並於蔣淑櫻住處抽屜扣得藏
    置之ＵＥＺ─五二七號車牌乙面，但綽號「金剛」之男子則趁隙逃逸。
二、案經高雄市政府警察局三民第一分局移送台灣高雄地方法院檢察署檢察官偵查起
    訴。
    理  由
一、訊據被告甲○○矢口否認右揭明知為贓車仍收受使用上開贓車之犯罪事實，先辯
    稱：當天是找趙晉福一起到蔣淑櫻家中，幫蔣淑櫻修理車號ＺＦＵ─九二一號機
    車之引擎及更換車殼，材料已經在建國路與自立路的機車行訂了，但還沒買；Ｕ
    ＥＺ─五二七號機車是「金剛」騎來的，不知「金剛」為何騎機車來蔣淑櫻家門
    口，其與趙晉福拆蔣淑櫻的機車，綽號「金剛」之男子獨自拆另一部機車，雙方
    都是各做各的工作，沒有要將「金剛」所騎來機車上的零件換到蔣淑櫻的機車上
    等語，嗣於本院審理時改稱：「金剛」不是我叫來的，是他自己來的，他是我們
    之前抬轎認識的，不知道當天他為什麼在蔣家前拆解ＵＥＺ─五二七號機車，我
    不知道那部車的車牌是誰拿到房子裡面，二台車都有拆解，「金剛」的車子為什
    麼要拆解我不知道，「金剛」說那車子是他借來的，我沒有幫忙拆「金剛」的那
    部車，但是趙晉福有幫忙拆，當時我人在睡覺，不知道趙晉福為何幫忙拆解機車
    等語。然查：(一)被告拆解車號ＺＦＵ─九二一號機車之地點為證人蔣淑櫻位於於
    高雄市○○○路二六八巷十五號住處之門口，與綽號「金剛」之男子拆解車號Ｕ
    ＥＺ─五二七號機車之地點相同，衡情，以「金剛」所騎乘之機車為他人失竊之
    贓車，「金剛」為避免警方之查緝，自應選擇較為隱密或自己熟識之地點從事拆
    解工作，始為合理，豈有將贓車騎往不熟識之人之住家進行拆解之理。(二)況證人
    趙晉福於警訊車供稱：當天共拆解二部車，一部是蔣淑櫻的車，一部是ＵＥＺ─
    五二七號機車，ＵＥＺ─五二七號機車是「金剛」騎來的，停放在高雄市○○○
    路二六八巷一五號前，方便其與甲○○、「金剛」拆解，是甲○○叫其去幫忙拆
    解車號ＵＥＺ─五二七號機車，將拆下來的車殼等零件換到車號ＺＦＵ─九二一
    號機車上等語，其於另案中亦證稱：當天有幫忙拆ＵＥＺ－五二七號機車等語（
    見八十九年度少調字第八六六號卷第三十頁），輔以證人蔣淑櫻證稱：車號ＵＥ
    Ｚ─五二七號機車的車牌是「金剛」叫其拿進去房子裡放的等語（見警卷第九頁
    、八十九褘度少調字第八八六號卷第三十一頁），足見該名綽號「金剛」之男子
    騎乘車號ＵＥＺ─五二七號機車前往證人蔣淑櫻位於高雄市○○○路二八六巷一
    五號住家前之目的，即在拆解車號ＵＥＺ─五二七號機車之零件以換修車號ＺＦ
    Ｕ─九二一號機車之毀損部分，被告辯稱不知「金剛」騎乘車號ＵＥＺ─五二七
    號機車前往證人蔣淑櫻住處之目的為何，無非避重就輕，推卸刑責之詞，不足採
    信。(三)另事後蔣淑櫻該車修理費用高達五千八百五十元，復據蔣淑櫻之母黃秀霞
    陳述明確（八十九年度少調字第八六六號卷第四五頁），與被告甲○○所開出之
    條件相差甚遠，益證被告甲○○明知「金剛」騎乘車號ＵＥＺ─五二七號機車為
    贓物等情。(四)此外，復有贓物認領保管收據一紙，附卷可稽。事證明確，被告收
    受贓物罪嫌堪予認定。
二、核被告所為，係犯三百四十九條第一項之收受贓物罪。爰審酌被告有麻藥、竊盜
    、恐嚇取財等前科，有本院被告院內索引卡紀錄表、台灣高等法院被告全國前案
    紀錄表在卷可考，素行尚非良好，其明知上開「金剛」騎來之ＵＥＺ─五二七號
    係屬贓物，仍予收受，且犯後心存僥倖，狡詞匿飾，態度欠佳等一切情狀，量處
    如主文所示之刑，併諭知易科罰金之折算標準，以資懲儆。被告於行為後，刑法
    第四十一條業於九十年一月十日修正公布施行，並於同年月十二日生效，依修正
    前之刑法第四十一條規定：「犯最重本刑為三年以下有期徒刑以下之刑之罪，而
    受六個月以下有期徒刑或拘役之宣告，因身體、教育、職業或家庭之關係，執行
    顯有困難者，得以一元以上三元以下折算罰金」，惟修正後之刑法第四十一條第
    一項規定「犯最重本刑為五年以下有期徒刑以下之刑之罪，而受六個月以下有期
    徒刑或拘役之宣告，因身體、教育、職業或家庭之關係或其他正當理由，執行顯
    有困難者，得以一元以上三元以下，易科罰金。但確因不執行所宣告之刑，難收
    矯正或難以維持法秩序者，不在此限」。比較上開新舊法，以修正前刑法第四十
    一條對被告較有利，依刑法第二條第一項但書，裁判前之法律有利於行為人者，
    適用最有利於行為人之法律，自應應適用修正前之刑法第四十一條之規定，予以
    諭知易科罰金之折算標準。
據上論斷，應依刑事訴訟法第二百九十九條第一項前段，刑法第二條第一項前段、第
三百四十九條第一項、第四十一條第一項，罰金罰鍰提高標準條例第一條前段、第二
條，判決如主文。
中      華      民      國      九十      年      九    月    二十六    日
                                  臺灣高雄地方法院刑事第一庭
                                      法  官    郭貞秀
右正本證明與原本無異。
如不服本判決，應於判決送達後十日內，向本院提出上訴狀。
                                  書  記  官    黃國忠
中    華    民    國      九十      年      九      月      二十八      日


司法院資訊處製作；財團法人民間司法改革基金會備份。
